臺灣高雄地方法院刑事判決　　　　　 100年度審易字第3466號
公　訴　人　臺灣高雄地方法院檢察署檢察官
被　　　告　張家銘
上列被告因竊盜案件，經檢察官提起公訴（100年度偵字第27218
號），被告於準備程序中為有罪之陳述，經本院裁定依簡式審判
程序審理，判決如下：
    主  文
張家銘犯踰越安全設備竊盜罪，累犯，處有期徒刑拾月。
    事  實
一、張家銘前於民國97年間因施用毒品案件，經本院以97年度審
    訴字第3728號判決處有期徒刑8月、4月，並定應執行有期徒
    刑10月確定，另經本院以97年度審訴字第4782號判決處有期
    徒刑8月確定，前揭各罪經本院以98年度審聲字第880號裁定
    應執行有期徒刑1年5月確定，於99年4月23日縮短刑期假釋
    出監付保護管束，甫於99年6月2日保護管束期滿，假釋未經
    撤銷視為執行完畢。詎猶不知悔改，竟意圖為自己不法所有
    之竊盜犯意，於100年8月4日凌晨4時14分許（起訴書誤載為
    4時許），騎乘機車至址設高雄市○鎮區鎮○路122號「聖家
    堂教會」（無人居住，僅供禮拜、活動之用），見該教會1
    樓之窗戶未上鎖，遂打開窗戶攀越潛入，竊取教會所有之銅
    製燭台4座、不銹鋼聖杯1個、銅製聖杯2個、銅製香爐3個、
    銅製身體杯2個，及鄭俊明所有置放於該處之空壓機1具、雷
    射水平機1具、手持式砂輪機1具、切割機1具、電鑽1具（起
    訴書漏載切割機1具、電鑽1具）、延長線1條、手提袋1只、
    鐵砂輪片3片及鉗子1支，得手後騎乘機車離開上址，並將上
    開贓物分別變賣予址設高雄市○鎮區○○路48巷33弄8-1號
    「上銘資源回收場」不知情之負責人黃欽鋐，及跳蚤市場內
    不知名人士，分別得款新臺幣（下同）600元、2,500元。嗣
    經「聖家堂教會」員工鄞明財及鄭俊明報警處理，經警調閱
    路口監視錄影畫面後，始查悉上情。
二、案經高雄市政府警察局前鎮分局報告臺灣高雄地方法院檢察
    署檢察官偵查起訴。
    理  由
一、本件被告張家銘所犯係死刑、無期徒刑、最輕本刑為3年以
    上有期徒刑以外之罪，其於準備程序就前揭被訴事實為有罪
    之陳述，經告知簡式審判程序之旨，並聽取其與公訴人之意
    見後，本院認無不得或不宜改依簡式審判程序進行之處，爰
    依刑事訴訟法第273條之1第1項規定，裁定本件進行簡式審
    判程序，合先敘明。
二、上開事實，業據被告於警詢、偵訊及本院審理時均坦承不諱
    ，核與證人即告訴人鄞明財、鄭俊明於警詢證述之情節一致
    ，並有高雄市政府警察局前鎮分局扣押筆錄、扣押物品目錄
    表、鄞明財立具之贓物認領保管單各1份、「上銘資源回收
    場」收購物品登記單1紙、買賣明細單及監視器翻拍照片2張
    （警卷第14頁至第16頁、第22頁、第23頁、第27頁、第28頁
    ）在卷可佐，足認被告任意性自白與事實相符，應予信實。
    從而，被告上開加重竊盜犯行，事證明確，堪予認定，應依
    法論科。
三、按刑法第321 條第1 項第2 款規定將「門扇」、「牆垣」、
    「其他安全設備」並列，而所謂「門扇」應專指門戶，即分
    隔住宅或建築物內外之「出入口大門」而言；另「其他安全
    設備」，則指門扇、牆垣以外，依社會通常觀念足認為防盜
    之一切設備者，如門鎖、窗戶、房間門或通往陽臺之門即屬
    之。因本件被告係打開上開聖家堂教會1樓未上鎖之窗戶後
    ，攀越潛入該教會房間內竊取前揭所述之物品，自符合上開
    法條所述踰越安全設備之加重竊盜要件甚明。是核被告所為
    ，係犯刑法第321條第1項第2款之踰越安全設備竊盜罪。被
    告有上開事實欄所載有期徒刑之執行完畢紀錄等情，有臺灣
    高等法院被告前案紀錄表1份在卷可考，是其於受有期徒刑
    執行完畢5年內，故意再犯本件有期徒刑以上之罪，為累犯
    ，應依刑法第47條第1項之規定，加重其刑。爰審酌被告前
    於95年、96年間已因犯竊盜罪，分別經本院判處有期徒刑8
    月、3月、7月確定，應當知所警惕並悔改從善，尋求正職賺
    取薪資謀生，竟因缺錢而恣生私慾，無視教會為莊嚴之處所
    ，仍潛入竊取上開之物品，並變賣得款以供花用，法紀觀念
    顯然有所欠缺，前案有期徒刑執行之教化，亦未能矯正其不
    良之行為，本應嚴懲，惟念其於警詢、偵訊及本院審理時均
    坦承不諱，未飾詞卸責，態度尚可，暨參以犯罪動機、目的
    、手段、行為時年齡為34歲、教育程度為高職肄業、家庭經
    濟狀況貧寒、竊取之物品價值依告訴人勤明財、鄭俊明所述
    分別約3萬元、1萬6,700元及變賣所得共計3,100元，其中聖
    家堂教會遭竊之上開物品，業經領回，損失已有所減輕等一
    切情狀，量處如主文所示之刑，以示懲儆。
據上論斷，應依刑事訴訟法第273條之1、第299條第1項前段，刑
第321條第1項第2款、第47條第1項，判決如主文。
本案經檢察官陳孟皇到庭執行職務。
中    華    民    國    100    年    12    月    21   日
                  刑事第十庭  法  官  林勳煜
以上正本證明與原本無異。
如不服本判決應於收受送達後10日內向本院提出上訴書狀，並應
敘述具體理由；如未敘述上訴理由者，應於上訴期間屆滿後20日
內向本院補提理由書（均須按他造當事人之人數附繕本）「切勿
逕送上級法院」。
中    華    民    國   100    年    12    月    21    日
                              書記官  陳莉庭
附錄本判決論罪科刑法條全文：
中華民國刑法第321條
（加重竊盜罪）
犯竊盜罪而有下列情形之一者，處 6 月以上、5 年以下有期徒
刑，得併科新臺幣 10 萬元以下罰金：
一、侵入住宅或有人居住之建築物、船艦或隱匿其內而犯之者。
二、毀越門扇、牆垣或其他安全設備而犯之者。
三、攜帶兇器而犯之者。
四、結夥三人以上而犯之者。
五、乘火災、水災或其他災害之際而犯之者。
六、在車站、埠頭、航空站或其他供水、陸、空公眾運輸之舟、
    車、航空機內而犯之者。
前項之未遂犯罰之。